【裁判字號】    97,交聲,251
【裁判日期】    970930
【裁判案由】    違反道路交通管理處罰條例聲明異議
【裁判全文】
臺灣花蓮地方法院交通事件裁定         97年度交聲字第251號
原處分機關  交通部公路總局臺北區監理所花蓮監理站
異  議  人
即受處分人  甲○○
上列異議人即受處分人因違反道路交通管理處罰條例案件，對於
交通部公路總局臺北區監理所花蓮監理站中華民國97年8 月18日
所為之處分（原處分案號：花監違字第裁00-000000000號）聲明
異議，本院裁定如下：
    主  文
異議駁回。
    理  由
一、原處分機關處分意旨略以：異議人即受處分人甲○○因在6
    個月內，駕照違規記點共達6點以上，原處分機關即依道路
    交通管理處罰條例第63條第3項，裁處異議人即受處分人吊
    扣駕駛執照1個月，並應受道路交通安全講習，駕駛執照限
    於民國97年9月17日前繳送，且載明駕駛執照逾期不繳送之
    處分。
二、異議人即受處分人異議意旨則以：異議人即受處分人因駕駛
    自用小客車闖紅燈等違規須吊扣駕照，因其駕駛執照為職業
    聯結車，吊扣後影響日常生活及工作甚鉅，且無法工作，而
    聲明異議，請求撤銷原處分等語。
三、按汽車駕駛人，行經有燈光號誌之交岔路口闖紅燈者，處新
    台幣1,800元以上5,400元以下罰鍰；而有前開情形，除依原
    條款處罰鍰外，各記違規點數3點；汽車駕駛人在6個月內，
    違規記點共達6點以上者，吊扣駕駛執照1個月；汽車駕駛人
    有前開情形者，應接受道路交通安全講習，道路交通管理處
    罰條例第53條第1項、第63條第1項第3款、第3項前段、第24
    條第1項第5款分別定有明文。
四、經查：異議人即受處分人曾於97年3 月26日13時18分許，駕
    駛車牌號碼L3-0952 號自用小客車，行經有燈光號誌管制之
    花蓮縣壽豐鄉○○○路、南海一街交岔路口闖紅燈，違反道
    路交通管理處罰條例第53條之規定，經花蓮縣警察局舉發，
    又於同年8 月13日5時25分駕駛車牌號碼HU-6128號自用小客
    車，行經有燈光號誌管制之花蓮市○○路、介壽五街交岔路
    口闖紅燈，違反道路交通管理處罰條例第53條之規定，經花
    蓮縣警察局舉發，有花蓮縣警察局舉發違反道路交通管理事
    件通知單2 紙在卷可稽，異議人即受處分人對此亦無爭執，
    揆諸前開規定，異議人即受處分人除依原條款處罰鍰外，應
    分別記違規點數3 點，其即在6個月內，違規記點共達6點以
    上，合致道路交通管理處罰條例第63條第3 項之要件，原處
    分機關依法裁處異議人即受處分人吊扣駕駛執照1 個月，並
    應受道路交通安全講習，即屬有據。異議人即受處分人雖認
    為其係因駕駛自用小客車闖紅燈等違規須吊扣駕照，因其駕
    駛執照為職業聯結車，吊扣後影響日常生活及工作甚鉅，且
    無法工作，而聲明異議。然查異議人即受處分人於79年5 月
    25日考領普通小行車駕駛執照，於81年7 月17日考領換發普
    通大貨車駕駛執照，於95年4 月25日考領換發普通聯結車駕
    駛執照，於96年3月2日考領換發職業聯結車駕駛執照，均無
    吊扣吊銷記錄，而前開職業聯結車有限期間至102年7月12日
    ，有花蓮監理站汽車駕駛人螢幕列印、交通部公路總局台北
    區監理所花蓮監理站97年9 月17日北監花四字第0970009314
    號函各乙紙可憑，足徵異議人即受處分人現有之駕駛執照為
    職業聯結車駕駛執照。次按汽車駕駛人取得高一級車類之駕
    駛資格者，應換發駕駛執照，並准其駕駛較低級車類，已領
    有聯結車駕駛執照者，得駕駛大客車、大貨車、代用大客車
    、大客貨兩用車、曳引車、小型車、輕型機器腳踏車，道路
    交通安全規則第61條第1項第1款定有明文。亦即依上揭規則
    之規定，係採一人一照原則（汽車與機車分開），採取多照
    合一方式，逐級吸納成1 張駕駛執照，即取得高等級車輛駕
    照，准許駕駛前開規則規定之較低級車輛，從而異議人即受
    處分人既逐次換發高等級車輛駕駛執照，並於96年3月2日考
    領換發職業聯結車駕駛執照，即已吸納先前較低級之駕駛執
    照成為一照，亦即異議人即受處分人現時所有之駕駛執照係
    職業聯結車駕駛執照，其可持以駕駛較低級之自用小客車，
    原處分機關依法將其駕駛自用小客車時所依憑之職業聯結車
    駕駛執照予以吊扣，亦屬有據。末查考領有高等級駕駛執照
    之汽車駕駛人既可持以駕駛較低級車輛，於駕駛較低級車輛
    時，應遵守之交通安全規則仍屬相同，異議人即受處分人自
    不能因此具備不同之安全駕駛觀念，或援用不同規範，更有
    甚者，異議人即受處分人既以駕駛為業，其憑職業聯結車駕
    駛執照駕駛自用小客車，更應小心謹慎，避免違規，當無違
    規後再以影響其日常生活及工作為由聲請撤銷原處分之理。
    綜上所述，本件異議為無理由，應予駁回。
據上論斷，依道路交通案件處理辦法第19條，裁定如主文
中    華    民    國    97    年    9     月    30    日
                  交通法庭      法  官  張宏節
上列正本證明與原本無異。
如對本裁定不服，應於送達後5日內，向本院提出抗告狀（應抄
附繕本）。
中    華    民    國    97    年    9     月    30    日
                                書記官


司法院資訊處製作；財團法人民間司法改革基金會備份。
